【裁判字號】    89,簡上,95
【裁判日期】    890830
【裁判案由】    給付票款
【裁判全文】
臺灣士林地方法院民事判決  八十九年度簡上字第九五號
    上  訴  人  丙○○即小急.
    被  上訴人  花蓮區中小企業銀行股份有限公司
                          設花.
    法定代理人  甲○○    住同.
    訴訟代理人  乙○○    住臺.
右當事人間請求給付票款事件，上訴人對於中華民國八十九年四月二十八日本院士林
簡易庭八十九年度士簡字第二六二號第一審判決提起上訴，本院判決如左：
    主  文
上訴駁回。
第二審訴訟費用由上訴人負擔。
    事  實
甲、上訴人方面：
  一、聲明：
  （一）原判決廢棄。
  （二）被上訴人在第一審之訴駁回。
  二、陳述：除與原審宣示判決筆錄所載者相同茲予引用外，補稱：
            附表所示系爭三紙支票係因其向訴外人萬味隆實業有限公司（下稱萬味
            隆公司）購買貨物所簽發，萬味隆公司將系爭支票質押予被上訴人，被
            上訴人並非票據權利人，且萬味隆公司並未給付貨物，被上訴人不得主
            張票據權利。
  三、證據：援用原審之立證方法，並提出存證信函影本一份。
乙、被上訴人方面：
  一、聲明：駁回上訴。
  二、陳述：除與原審宣示判決筆錄所載者相同茲予引用外，補稱：
            系爭支票係萬味隆公司向其辦理短期融資之擔保，其係依交易習慣善意
            取得該票據，上訴人自應依票據文義負責。且不得以其與萬味隆公司之
            抗辯事由拒絕付款。
  三、證據：援用原審之立證方法。
    理  由
一、本件被上訴人起訴主張：其執有上訴人所簽發如附表所示面額共新臺幣（下同）
    十一萬八千元之支票三紙，屆期提示後均遭退票，爰本於票據關係提起本訴等情
    ；上訴人則以：系爭三紙支票雖係其向萬味隆公司購買貨物所簽發，惟萬味隆公
    司將系爭支票質押予被上訴人，被上訴人並非票據權利人，且萬味隆公司並未給
    付貨物，被上訴人不得主張票據權利等語置辯。
二、被上訴人主張其執有上訴人所簽發之系爭三紙支票，遵期提示均遭退票之事實，
    業據提出支票暨退票理由單影本三紙為證，堪信為真實。至上訴人辯稱被上訴並
    非執票人云云，並未舉證以實其說，自難採信。
三、按在票據上簽名者，依票上所載文義負責；票據債務人不得以自己與發票人或執
    票人之前手間所存抗辯之事由對抗執票人，票據法第五條第一項、第十三條前段
    分別定有明文。次按執票人向支票債務人行使追索權時，得求自為付款提示日起
    之利息，如無約定利率者，依年利六釐計算，觀諸票據法第一百三十三條規定甚
    明。被上訴人執有上訴人所簽發之系爭三紙支票，遵期提示未獲付款前已認定，
    揆諸前開規定，縱令上訴人可對訴外人萬味隆公司行使同時履行抗辯權，然亦不
    得執此以對抗被上訴人，其仍應負發票人之責任。從而，被上訴人訴請上訴人給
    付票款十一萬八千元，及自附表各編號所示提示日起至清償日止，按週年利率百
    分之六計算之利息，洵屬有據，應予准許。是則原審為上訴人敗訴之判決，於法
    並無違誤，上訴意旨指摘原判決不當，求予廢棄改判，為無理由，應予駁回其上
    訴。
四、據上論結，本件上訴為無理由，依民事訴訟法第四百三十六條之一第三項、第四
    百四十九條第一項、第七十八條，判決如主文。
中      華      民      國    八十九    年      八      月    三十      日
                            臺灣士林地方法院民事第一庭
~B審判長法官  陳介源
~B法      官  陳梅欽
~B法      官  方彬彬
右為正本係照原本作成。
本判決不得上訴。
中      華      民      國    八十九    年      九      月     一       日
~B法院書記官  劉道文
~FO
附表：
  編號    付  款  人   發  票   日  票面金額      提  示  日
   一     陽明山信用   88.04.20.    三萬七千元    88.04.20.
          合作社營業
          部
          （現改制為陽信商業銀行）
   二     同右         88.05.10.    四萬元        88.05.10.
   三     同右         88.06.20.    四萬一千元    88.06.21.


司法院資訊處製作；財團法人民間司法改革基金會備份。
